Inventaris van het archief van prof. mr. B.D.H. Tellegen [levensjaren 1823-1885], (1797) 1838-1885 (1891); A.O.M. Tellegen, 1881-1939
Nationaal Archief, Den Haag
- Papieren van B.D.H. Tellegen, I.
  - Publikaties en briefwisseling, C.
    - Publikaties., 1.
      - "Een paar vragen over de vererving van het regt van beklemming". Overdruk uit: Opmerkingen en Mededeelingen betreffende het Nederlandsch Regt., 1852; 97; 1 katern
      - Contract met de Uitgeverij J.B. Wolters voor de uitgave van het boek: "Beginselen der Volkshuishoudkunde"., 13 februari 1854; 98; 1 stuk
      - "Beginselen der Volkshuishoudkunde". Gedrukt., 1853; 99; 1 deel
        Zie ook nrs. 116, 120 en 132.
      - "De uitvoer van vee naar Groot-Brittanje". Overdruk uit: Tijdschrift voor Nijverheid., Z.j. (1853); 100; 1 deeltje
      - "Napoleon Bonaparte", van dr. W.E. Channing en E.W. Emerson, Vertaald door mr. Tellegen., 1853; 101; 1 deel
      - "Het verbruik van tarwe en rogge in de stad Groningen in de jaren 1821 en 1822 en van 1827-1856"., 102; 1 katern
        Overdruk uit het Staathuishoudkundig jaarboekje.
      - "Is door artikel 9 der Wet, houdende Algemeene bepalingen der Wetgeving van her Koninkrijk, de regel: status comitatur personam voor zooverre vreemdelingen betreft, afgeschaft?". Overdruk uit de Nieuwe Bijdragen voor Regtsgeleerdheid en Wetgeving., 1856; 103; 1 deeltje
      - "Advies over het regt om te jagen van vast-beklemde meyers in de Ommelanden in de provincie Groningen". Gedrukt., Z.j. (1856); 104; 1 katern
      - "Over het hooger beroep en het beroep in cassatie van beschikkingen op rekwesten". Tekst van een toespraak., Z.j. (1859); 105; 1 katern
      - "Vrees en hoop aangaande het openbaar lager schoolwezen". Hierbij: P. Hofstede de Groot: "Hoop en vrees voor het openbaar lager onderwijs". Gedrukt., 1862; 106; 2 deeltjes
      - "Stahl", tekst van een toespraak. Hierbij: G. Groen van Prinsterer: "Ter nagedachtenis van Stahl". Gedrukt., 1862; 107; 2 deeltjes
        Friedrich Julius Stahl (München 1802- Bad Bruckenau 1861) was een jurist, filosoof en politicus in Pruisen.
      - "Geldmiddelen van her rijk". Overdruk uit het Staatkundig en staathuishoudkundig jaarboekje., 1863; 108; 1 deeltje
      - "Beschouwing over de toepassing van artikel 57 3e lid der grondwet". Overdruk uit de Bijdragen tot kennis van het staats-, provinciaal en gemeentebestuur in Nederland, 1863; 109; 1 katern
      - "De engelse arbeidersvereeniging". Gedrukt., 1865; 110; 1 deeltje
      - "De Wet", tekst van een toespraak, Gedrukt., 1865; 111; 1 deeltje
      - "De fransche heerschappij en haar einde, naar aanleiding van de Bijdragen van Th. Jorrissen". Overdruk uit de Nederlandsche Spectator., 1866; 112; 1 katern
      - "Het regt van bestaan van de Staat". Overdruk uit de Nieuwe Bijdragen voor Regtsgeleerdheid en Wetgeving., 1866; 113; 1 deeltje
      - "Kantteekeningen". Overdruk uit De Gids., 1867; 114; 1 katern
      - Boekbespreking van mr. J.R. Thorbecke: "Parlementaire redevoeringen". Overdruk uit de Nederlandsche Spectator., 1867; 115; 1 deeltje
      - "Beginselen der Volkshuishoudkunde". Tweede druk. 2 exemplaren waarvan één proefuitgave., 1867; 116; 2 delen
      - "De nederlandsche maatschappij voor grondcredit en de spoorweg Kaschau-Oderberg"., 1867; 117; 1 omslag
      - "De omwentelingen van 1813". Artikelen in de Nederlandsche Spectator met overdruk. Bijlage: Opregte Haarlemsche Courant, 20 november 1813., 1869; 118; 1 omslag
      - "De toekomst der vrouw". Met besprekingen. Hierbij: prof. Van der Wijck: "De opvoeding der vrouw". Gedrukt, 1870; 119; 2 delen en 5 stukken
      - "Beginselen der Staathuishoudkunde". Uitgegeven door dr. Maurits van Lier. Met besprekingen door B.H. Pekelharing. Derde druk., 1870; 120; 2 delen
      - Boekbespreking van mr. J.R. Thorbecke: "Parlementaire redevoeringen", in de Nederlandsche Spectator., 1870; 121; 2 stukken en 1 katern
      - Woorden op den vijfentwintigste maart 1871 uitgesproken bij het graf van Hendrik Arend Wijnne en antwoord daarop door J.A. Wijnne. Gedrukt., 122; 2 stukken
      - Openingsrede bij het 25ste landhuiskundig congres van 26 tot 30 juni 1871 te Groningen in: "Verslag van het verhandelde". Met krantenknipsels over dit congres. Gedrukt., 123; 1 pak
        Mr. Tellegen was voorzitter van het congres.
      - "De jonge Prins van Oranje". Artikeltje in de Nederlandsche Spectator., 1871; 124; 1 stuk
      - "Thorbecke". Artikel in: De Tijdspiegel, met overdruk en aantekeningen., 1872; 125; 2 deeltjes
      - Boekbespreking van mr. W.C.D. Olivier: "Herinneringen aan mr. J.R. Thorbecke", in De Tijdspiegel". Met overdruk., 1872; 126; 1 deel en 1 katern
      - "Waar en Waarheen, eene onuitgesproken toespraak". Overdruk uit De Gids., 1872; 127; 1 katern
      - "De vrouw geneesheer?". Krantenknipsels., 1872; 128; 2 stukken
      - "Over de ontwikkeling van het engelsche koningschap". Overdruk uit Verslagen en Mededeelingen der Koninklijke Akademie van Wetenschappen, afdeling Letterkunde., 1873; 129; 1 deeltje
      - Bespreking van: "Brieven van Thorbecke (1830-1832)", uitgegeven door G. Groen van Prinsterer. Artikel in de Nederlandsche Spectator, met overdruk., 1873; 130; 3 stukken
      - "Eenige opmerkingen over het zegelregt, verschuldigd voor buitenlandsche wissels of ander buitenlandsch handelspapier". Overdruk uit de Nieuwe Bijdragen voor Regtsgeleerdheid en Wetgeving., 1874; 131; 1 katern
      - "Beginselen der Staathuishoudkunde". Uitgegeven door mr. M. van Lier. Vierde druk., 1875; 132; 1 deel
      - "Onderwijs in de handwerken op de openbare lagere school". Gedrukt., 1876; 133; 1 katern
      - Boekbespreking van Odilon Perier: "Dirk Donker Curtius, Ministre d'Etat Néerlandais". Artikel in de Nederlandsche Spectator. Met overdruk., 1876; 134; 1 katern
      - Boekbespreking van F. baron van Hogendorp: "Gijsbert Karel van Hoogendorp in 1813". Artikel in de Nederlandsche Spectator. Met overdrukken., 1876; 135; 8 stukken
      - Boekbespreking van D. van Akerlaken: "Mr. Hendrik van Stralen". Artikel in De Nederlandsche Spectator. Met overdruk. Hierbij het besproken boek., 1879; 136; 4 stukken en 1 deel
      - "De algemeene maatregelen van inwendig bestuur geschiedkundig beschouwd". Artikel in: Verslagen en Mededeelingen der Koninklijke Akademie van Wetenschappen, afdeling Letterkunde. Met overdruk en verslagen van de over dit onderwerp gehouden toespraak., 1880; 137; 2 delen en 2 stukken
      - "Wat zijn maatregelen van algemeen bestuur?". Brochure van J. de Bosch Kemper. Amsterdam., 1852; 138; 1 katern
      - "Toespraak van Prof. Tellegen bij het overlijden van Viëtor op 30 september 1881". Getypt., Z.j. (1881); 139; 1 stuk
        Viëtor was hoogleraar in de staathuishoudkunde en de statistiek.
      - Bespreking van W.A.C. de Jonge: "Jhr mr. Marinus Willem de Jonge van Campensnieuwland". Artikel in de Nederlandsche Spectator. Met overdrukken., 1883; 140; 4 stukken
      - "Eenparig advies van drie geleerden medegedeeld door mr. G.J.A. Faber, advocaat te Rotterdam". Geredigeerd door mr. Tellegen. Overdruk uit Themis., 1883; 141; 1 katern
      - "1814", "De invoering der Grondwet". Gedrukt, z.j. (1884); 142; 2 deeltjes
      - "De wedergeboorte van Nederland". Met enige aantekeningen van mr. Tellegen, een bespreking en een overdruk uit De Gids van 1878., 1884; 143; 1 omslag
      - Brieven ontvangen naar aanleiding van: "De wedergeboorte van Nederland."., 1884; 144; 1 omslag
      - Boekbespreking van W.B.S. Boeles: "De patriot J.H. Swildens, publicist te Amsterdam, daarna hoogleraar te Franeker". Overdruk uit De Nederlandsche Spectator., 1885; 145; 1 katern
      - Lijst der geschriften van mr. B.D.H. Tellegen, opgenomen in het Jaarboek van de Rijks-Universiteit te Groningen., 1884-1885; 146; 1 deel
      - Levensschets van mr. B.D.H. Tellegen, door R. van Boneval Faure. Amsterdam. Met bijlagen., 1885; 147; 1 deeltje
        Op de bladzijden 38-43 is een lijst van geschriften van mr. Tellegen afgedrukt.
    - Briefwisseling., 2.
      - Brieven ontvangen van: H.A. Albarda, A.R. Amtzenius, T.M.C Asser, Asser, G.P.W. Bacht, R.H.P.T.L.A. van Boneval Faure, P.Ph. van Bosse, E.J.J.B. Cremers, W.H. Dullert, D. van Eck, C.A. Engelbregt, I.D. Fransen van de Putte, J.A. Fruin, J.H. Geertsema, G. Groen van Prinsterer, Chr. Hartman-Busmann, A. van Ittersum, W.J.A. Jonckbloet, W. van der Kaay, P.J. van Kerckhoff, J.H.A. Kuyper, W. Laman Trip, M. P. Lindo, W. Marten Westerman, W.C. Mees, G. van Mesdag, A, de Monchy, L. Mulder, O. van Rees, C. Reinders, Sibinga, S. Star Numan, D.J. Steyn Parvé, J.R. Thorbecke, C.M.T., H.N. van der Tuuk, Verhagen, S. Vissering, H.A. Wijnne, J.C. Zaalberg en enige anderen., 1844-1869; 148; 1 pak
      - Brieven ontvangen van: J.W. Akkerman, H. Albarda, Bachiene, J.M. van Bemmelen, W.M. Betz, R.H.P.T.L.A. van Boneval Faure, J.L. de Bruyn Kops, J.T. Buys, E.J.J.B. Cremers, W. Doorenbos, A.H. Eigeman, P.J. Elout van Soeterwoude, A.P.Th. van Eyspel (?), A.J.W. Farncombe Sanders, C. Fock, I.D. Fransen van de Putte, J.H. Geertsema, H. Goeman Borgesius, J.H.W. Heckman, W. van Heeckeren van Kell, J. Heemskerk Azn., Gebroeders Hoitsema, P.F. Hubrecht, J.H. Huizinga, A. van Ittersum, E.W. Jorissen, E.J. Kiehl, A.Th. van Krieken, S. Laman Trip, J.O.J. van Leeuwen, Lenting, Van Maanen, A. de Monchy, S. Muller Fzn., R.C. Nieuwenhuys, J. Oppenheim, H.P.G. Quack, C. Reinders, J. Roëll, W.M. de Savornin Lohman, I.H. Schönfeld, J.M. van der Star, H.H. Tels, W. Tonckens, G.J.F. Viëter-Binkhorst, H.R. Welt en enige anderen., 1870-1885; 149; 1 pak
- Papieren van A.O.M. Tellegen, II.
  - Concept-instructie voor de vergaderingen van Staten van de Provincie Groningen., 1885; 150; 3 stukken
  - Brieven ontvangen van R. van Boneval Faure, J. Huizinga, Krampe, I. Mendels en B. Simons., 1888-1915; 151; 1 omslag
  - "Mr. E.J.J.B. Cremers", door R. van Boneval Faure, Overdruk van de Groninger Volksalmanak, 1897; 152; 1 deeltje
  - Stukken betreffende de Groninger Akademiefeesten., 1909 en 1917; 153; 1 omslag
  - "De wedergeboorte van Nederland". Tweede druk, bewerkt door dr. H.T. Colenbrander., 1913; 154; 1 deel
  - Brieven, nota's, krantenknipsels en aantekeningen betreffende de 2e druk van "De Wedergeboorte van Nederland"., 1913-1915; 155; 1 omslag
    Hierbij bevinden zich ook stukken van: Mr. B. en J.W. Tellegen, broers van Anton, B. Tellegen, zoon van Anton en mr. P.W. Tonckens, vriend van Anton.
  - Krantenartikelen ter nagedachtenis aan de overdracht van het rectoraat van de Groningse Hogeschool op 13 oktober 1870, door mr. B.D.H. Tellegen., 1915; 156; 2 stukken
  - Krantenknipsels betreffende de Eerste Wereldoorlog., 1918, 1920; 157; 1 omslag
  - Krantenknipsels betreffende het overlijden van mr. A.O.H. Tellegen., 1920; 158; 1 omslag
  - Beschouwingen over "Stahl", "Duitschland en Nederland" en andere geschriften van mr. B.D.H. Tellegen van de hand van B.D.H. Tellegen Azn., 1881-1939; 159; 1 omslag
- Stukken waarvan het verband met de collectie niet is gebleken, III.
  - Concept-plan tot verbetering van de Oostermoerse- en Zuidenveldse Venen. Met bijlage. Copie., 3 september 1797; 160; 2 stukken
  - Brief van Dominique aan P. Cremers over de Jacobijnen., 2 augustus 1797; 161; 1 stuk
  - Gedicht "De Patriot of Keeshond"., Z.j; 162; 1 stuk
- Aanvulling 1994, IV.
  - Bernardus Dominicus Hubertus Tellegen (1823-1885), 1.
    - Exemplaar van de Groninger Courant van 11 april 1843., 163; 1 stuk
    - Zal de herziening der Grondwet willekeurig of wettig tot stand worden gebragt?, brochure van zijn hand., 1848; 164; 1 katern
    - Knipsel houdende verslag van een door hem gehouden voordracht in de Societeit voor handwerkslieden te Groningen., Z.d. (1871); 165; 1 stuk
    - Ingekomen brieven bij hem en zijn echtgenote van hun zoon Jan Willem Cornelis., 1872-1882, 1885; 166; 1 pak
    - Menu van het diner bij zijn 25-jarig huwelijksfeest met Johanna Sepina Boldewina Adriana barones van Ittersum, gedrukt, met lijst van ontvangen cadeaux., 1880; 167; 2 stukken
    - Portretfoto's van hem., Z.d; 168; 4 stukken
    - Foto van de voorgevel van zijn woonhuis te Groningen, met foto's van gebouwen en lokaties in die stad. (19e eeuw), Z.d; 169; 6 stukken
  - Johanna Sepina Boldewina Adriana Tellegen-van Ittersum (1831-1910), 2.
    - Gedichtjes voor kinderen, door Francijntje de Boer, gedrukt., 1829; 170; 1 deeltje
    - Jakob en zijn zusjes, door F.J. Houwen, leerboekje voor de Nederlandse taal, gedrukt., 1830; 171; 1 deeltje
    - Kasboeken., 1840-1912; 172-176; 4 delen en 1 katern
      - 1840-1843, 172
      - Kasboekje van uitgaven voor huishoudelijke goederen, waarschijnlijk bij gelegenheid van haar huwelijk, met lijst van ontvangen cadeaux, z.d. (1854-1855), 173; 1 katern
      - 1855-1857, 174
      - 1855-1858, 175
        Hierin worden hoofdzakelijk uitgaven voor voedsel vermeld, waarvan de maandtotalen werden overgenomen in het kasboek onder inv.nr. 174.
      - 1889-1912, met bijlagen, 176
        De aantekeningen in dit kasboek zijn na haar overlijden voortgezet door haar zoon Jan Willem Cornelis in zijn kwaliteit van executeur-testamentair.
    - Portretfoto van haar.., 1876 en z.d. (ca. 1905); 177; 4 stukken
    - Ingekomen brieven van haar zoon Jan Willem Cornelis en haar schoondochter Alida Johanna Jacoba Fock., 1885-1895, 1897, 1899-1901, 1903; 178; 1 pak
      Sommige brieven zijn incompleet.
    - Taxatielijst van de roerende goederen in haar nalatenschap, met fragment van een codicil., Z.d. (1911); 179; 1 katern en 1 stuk
  - Antonius Otto Hermannus Tellegen (1856-1920), 3.
    - Successio Hypothecaria, proefschrift ter verkrijging van de graad van doktor in de rechtswetenshappen aan de Rijksuniversteit te Groningen, gedrukt, met exemplaar van het Weekblad van het Recht., 1880, 1919; 180; 1 deel en 1 stuk
    - Portretfoto van hem., 1902; 181; 1 stuk
  - Cornelia Johanna Tellegen (1861-1935), 4.
    - Ingekomen brieven van Clazina van der Werf en van haar moeder J.S.B.A. Tellegen-van Ittersum., 1877-1879, 1909-1910; 182; 6 stukken
  - Bernardus Tellegen (1866-1929), 5.
    - Het recht der Kroon tegenover Provinciale - en Gemeenteverordeningen, proefschrift ter verkrijging van de graad van doktor in de rechtswetenschap aan de Rijksuniversteit, gedrukt, met overdruk uit het Rechtsgeleerd Magazijn van zijn artikel 'Eenige opmerkingen over de strafrechtspleging bij de kantongerechten'., 1890, 1897; 183; 1 deel en 1 katern